臺灣臺北地方法院刑事判決　　　　　　　100年度訴字第425號
公　訴　人　臺灣臺北地方法院檢察署檢察官
被　　　告　王浩
上列被告因搶奪案件，經檢察官提起公訴（99年度偵字第24789
號），被告於本院準備程序中就被訴事實為有罪之陳述，經本院
合議庭裁定由受命法官改依簡式審判程序審理，判決如下：
    主  文
王浩意圖為自己不法之所有，而搶奪他人之動產，累犯，處有期
徒刑陸月，如易科罰金，以新臺幣壹仟元折算壹日。
    事  實
一、王浩係瘖啞人，有竊盜、搶奪、強盜及違反麻醉藥品管理條
    例案件等前科，(1)於民國85年間，因犯強盜罪，經本院以
    85年度訴字第227號判決判處有期徒刑4年6月，嗣經臺灣高
    等法院及最高法院判決上訴駁回而確定，(2)於86年間，又
    因竊盜案件，經臺灣板橋地方法院以86年度易字第1449號判
    決判處有期徒刑3月確定，2案接續執行，於88年9月27日縮
    短刑期假釋出監（殘刑1年10月20日），(3)於89年間，因犯
    贓物及搶奪罪，經本院分別以89年度易字第1568號、89年度
    訴字第1527號各判處有期徒刑4月、8月確定，於90年間，又
    犯搶奪罪，經本院以90年度訴字第708號判處有期徒刑10 月
    確定，該3案經本院以91年度聲字第32號裁定應執行有期徒
    刑1年8月確定，(4)復於90年間，因犯竊盜罪，經臺灣板橋
    地方法院三重簡易庭以90年度重簡字第1205號判決判處有期
    徒刑5月，嗣經臺灣板橋地方法院以90年度簡上字第287 號
    判決原判決撤銷，改判處有期徒刑6月確定，(5)於91年間，
    因強盜案件，經本院以91年度訴字第579號判處有期徒刑3
    年4月確定，上開(4)、(5)之罪，經本院以97年度聲減字第
    291號裁定就(4)之部分減刑並定其應執行有期徒刑3年6月確
    定。嗣王浩於90年9月11日入監執行前揭(2 )所示殘刑及(3)
    、(4)、(5)所示之刑，於96年4月26日因縮短刑期假釋出監
    ，假釋期間付保護管束，於97年2月2日因保護管束期滿，未
    經撤銷假釋，其未執行之刑，以已執行論（構成累犯）。
二、詎其猶不知悔改，於99年10月6日上午5時10分許，騎乘其所
    有之087－EQG號重型機車，途經臺北市○○區○○街96巷24
    號前，見陳英妹獨自走在街上，竟意圖為自己不法之所有，
    趁陳英妹不及防備之際，自其後方出手搶奪陳英妹提於左手
    臂之咖啡色手提包1只(內有手機1支、上下班證明卡1張、鑰
    匙2把、新臺幣100元），得手後騎乘機車往昆明街方向逃逸
    。嗣經警調閱監視器畫面後，始循線查獲而查悉上情。
三、案經臺北市政府警察局萬華分局報請臺灣臺北地方法院檢察
    署檢察官偵查起訴。
    理  由
一、本件被告王浩所犯搶奪罪，係死刑、無期徒刑、最輕本刑為
    3年以上有期徒刑以外之罪，且非高等法院管轄第一審案件
    ，被告於本院準備程序中，先就被訴事實為有罪之陳述，經
    告知簡式審判程序之旨，並聽取檢察官及被告之意見後，本
    院合議庭裁定由受命法官進行簡式審判程序，是本件之證據
    調查，依刑事訴訟法第273條之2規定，不受同法第159條第1
    項、第161條之2、第161條之3、第163條之1及第164條至第
    170條規定之限制，合先敘明。
二、上揭事實，業據被告於本院審理時坦承不諱，核與證人即被
    害人陳英妹於警詢之指述情節相符（見偵卷第9至12頁），
    並有相同特徵比對照片4份、採證照片4張、監視器錄影翻拍
    照片4張、本院100年5月2日、100年6月13日勘驗筆錄各1份
    在卷可稽（見偵卷第19至24頁、本院卷第54至58頁、第72至
    86 頁），足認被告任意性自白與事實相符，應值採信。綜
    上，本案事證明確，被告犯行堪以認定，應依法論科。
三、核被告所為，係犯刑法第325條第1項之搶奪罪。被告有如事
    實欄所載之前案紀錄，此有臺灣高等法院被告前案紀錄表在
    卷可按，被告於受有期徒刑之執行完畢後，5年以內故意再
    犯有期徒刑以上之罪，為累犯，應依刑法第47條第1項規定
    加重其刑。再被告為瘖啞人，有中華民國身心障礙手冊影本
    在卷足憑（見偵卷第43頁），本院衡其知識及謀生技能均較
    常人為差，且犯後已知錯且有悔意，爰依刑法第20條減輕其
    刑，並就前開加重部分，依法先加後減之。爰審酌被告有搶
    奪、強盜、竊盜及違反麻醉藥品管理條例案件等前科，素行
    非佳，有前開刑案紀錄可參，惟念其犯後終知坦承犯行，犯
    後態度尚可，高中肄業之智識程度，自96年假釋出監後，即
    從事房仲業之生活狀況，暨其因一時貪念，徒手為本案搶奪
    犯行之犯罪動機、目的、手段等一切情狀，量處如主文所示
    之刑，並諭知易科罰金之折算標準，以示懲儆。
據上論斷，應依刑事訴訟法第273條之1第1項、第299條第1項前
段，刑法第325條第1項、第47條第1項、第20條、第41條第1項前
段，判決如主文。
本案經檢察官徐文豪到庭執行職務
中    華    民    國   100    年    6     月    29    日
                  刑事第十五庭  法  官  李小芬
上正本證明與原本無異。
如不服本判決應於收受送達後10日內向本院提出上訴書狀，並應
敘述具體理由；其未敘述上訴理由者，應於上訴期間屆滿後20日
內向本院補提理由書（均須按他造當事人之人數附繕本）「切勿
逕送上級法院」。告訴人或被害人如對於本判決不服者，應具備
理由請求檢察官上訴，其上訴期間之計算係以檢察官收受判決正
本之日期為準。
                                書記官  陳品潔
中    華    民    國   100    年    6     月    29    日
附錄所犯法條：
中華民國刑法第325條
（普通搶奪罪）
意圖為自己或第三人不法之所有，而搶奪他人之動產者，處 6
月以上 5 年以下有期徒刑。
因而致人於死者，處無期徒刑或 7 年以上有期徒刑，致重傷者
，處 3 年以上 10 年以下有期徒刑。
第 1 項之未遂犯罰之。